【裁判字號】    99,上訴,2036
【裁判日期】    991222
【裁判案由】    違反毒品危害防制條例
【裁判全文】
臺灣高等法院臺中分院刑事判決        99年度上訴字第2036號
上  訴  人
即  被  告  蕭麗華
上列上訴人因違反毒品危害防制條例案件，不服臺灣彰化地方法
院99年度訴字第739號中華民國99年8月31日第一審判決（起訴案
號：臺灣彰化地方法院檢察署99年度毒偵字第846號），提起上
訴，本院判決如下：
    主  文
上訴駁回。
    事實及理由
一、本案經本院審理結果，認第一審判決認事用法及量刑均無不
    當，應予維持，並引用第一審判決書記載之事實、證據及理
    由（如附件）。
二、被告上訴意旨略以：本件員警採證過程違法，現場並無違禁
    物，卻以被告為列管毒品人口，強行將被告帶回採尿。又本
    件扣案物品非被告所有，且被告是同日施用第一、二級毒品
    云云。
三、本院查：
（一）彰化縣警察局溪湖分局溪湖派出所員警於民國九十九年四
      月三十日二十時至二十四時期間，在彰化縣溪湖鎮○○路
      ○段六二０前執行取締酒駕勤務，於同日二十二時五十三
      分許，發現一部貨車於路檢點前稍有停頓即轉向逃逸，嗣
      經警攔查後，當場目睹車上乘客即被告蕭麗華將手上所握
      之物品丟入攜帶之大型開口皮包內，而員警目視被告皮包
      內有注射針筒，即要求被告提出，被告隨即坦承該注射針
      筒係其所有供施用第一級毒品海洛因之用並取出，員警乃
      將被告帶回調查，之後被告又自行提出其所有供施用第二
      級毒品甲基安非他命所用之玻璃球管二支、甲基安非他命
      殘渣袋二只，再經女警搜身後，又再被告胸罩內起出業經
      使用之注射針筒一支，於內褲內起出未經使用之注射針筒
      三支等情，有彰化縣警察局溪湖分局九十九年十一月六日
      出具之溪警分偵字第０九九００一九五五二號函暨職務報
      告書一件附卷可稽（見本院卷三十二至三十四頁），並有
      搜索扣押筆錄、扣押物品目錄表、扣押物品照片等在卷可
      憑（見偵卷第二十一至二十九頁）。且被告復於警詢中坦
      承伊所交付之注射針筒是用以施打第一級毒品海洛因，玻
      璃球管則係用來施用第二級毒品甲基安非他命，殘渣袋是
      伊施用完未丟棄之第二級毒品甲基安非他命殘渣袋等語（
      見偵卷第十九頁）。是被告上訴意旨辯稱本件員警採證過
      程違法，現場未查獲違禁物，扣案物非其所有云云，顯非
      事實。
（二）次查，被告經警採尿送驗後，其尿液中安非他命、甲基安
      非他命、可待因、嗎啡均呈陽性反應，此有彰化縣警察局
      溪湖分局委託檢驗尿液代號與真實姓名對照表及銓昕科技
      股份有限公司出具之濫用藥物尿液檢驗報告各一紙在卷可
      佐（分見偵卷第三十及五十一頁），且被告於警詢及偵查
      中均供稱：海洛因係於九十九年四月三十日中午十二時許
      ，在彰化縣社頭鄉○○村○○路六十九號居所，以注射針
      筒施用，甲基安非他命係於同年月二十五日中午十一、二
      時許，在上開居所，以玻璃球管燒烤後吸食等語（分見偵
      卷第十九、四十五頁），其後於原審準備程序中，除對其
      施用第一、二級毒品犯行作認罪之表示外，並更正施用第
      二級毒品甲基安非他命之時間為九十九年四月二十九日晚
      間八時許等語（見原審卷第四十五頁）。是由被告歷次陳
      述，均未見其表示有同日施用之情，則被告辯稱伊係同日
      施用云云，亦非可採。
四、原審審酌被告曾有多次施用毒品之不良素行，經觀察、勒戒
    及強制戒治程序後，仍不知悔改警惕，猶繼續施用毒品，屢
    被緝獲，足見其雖經觀察、勒戒及強制戒治之治療程序，始
    終未徹底戒絕毒品遠離毒害，顯然無視於毒品對於自身健康
    之戕害及國家對於杜絕毒品犯罪之禁令，本應予嚴懲，惟斟
    酌被告施用毒品僅戕害己身，且犯後坦承犯行，態度良好等
    等一切情狀，並審酌被告符合累犯之規定，分別就施用第一
    級毒品部分量處有期徒刑一年，施用第二級毒品部分量處有
    期徒刑九月，並定其執行刑為有期徒刑一年六月，扣案之殘
    渣袋經檢驗後有第二級毒品甲基安非他命殘留，應依毒品危
    害防制條例第十八條第一項宣告沒收銷燬之，其餘扣案物品
    分別為被告所有供本案與預備供本案施用第一、二級毒品所
    用之物，併予宣告沒收，核其認事用法，並無違誤，量刑尚
    稱妥適，是以本件被告上訴顯無理由，應予駁回。
五、據上論斷，應依刑事訴訟法第三百七十三條、第三百六十八
    條，判決如主文。
本案經檢察官徐松奎到庭執行職務。
中    華    民    國    99    年    12    月    22    日
            刑事第七庭    審判長法  官  林  榮  龍
                                法  官  黃  仁  松
                                法  官  王  義  閔
上列正本證明與原本無異。
除施用第二級毒品部分不得上訴外，其餘得上訴。
如不服本判決應於收受送達後十日內向本院提出上訴書狀，其未
敘述上訴理由者，並得於提起上訴後十日內向本院補提理由書 (
均須按他造當事人之人數附繕本)「切勿逕送上級法院」。
                                書記官  陳  慈  傳
中    華    民    國    99    年    12    月    22    日

司法院資訊處製作；財團法人民間司法改革基金會備份。
